臺灣臺中地方法院臺中簡易庭民事判決  
                                   111年度中簡字第1551號
原      告  林永國  
訴訟代理人  邱俊諺律師
            洪俊誠律師
被      告  黃綠霞  
訴訟代理人  夏炳友  
上列當事人間請求拆除地上物事件，本院於民國111年11月3日言
詞辯論終結，判決如下：
    主      文
被告應將坐落臺中市西區公館段86-261、86-247、86-248、86-2
62、86-332、87-12、87-13地號土地如附圖（臺中市中山地政事
務所複丈日期111年8月23日複丈成果圖）編號Ａ（面積2.57平方
公尺）、B 部分（面積1平方公尺）、C部分（面積0.1平方公尺
）、D1部分（面積0.68平方公尺）、D2部分（面積0.48平方公尺
）、E 部分（面積2.9平方公尺）、F部分（面積1平方公尺）、Ｇ
部分（面積1.72平方公尺）之地上物拆除清空，將土地返還原告
。
訴訟費用由被告負擔。
本判決得假執行，被告如以新臺幣肆拾參萬捌仟玖佰元為原告預
供擔保後得免為假執行。
    事實及理由
一、原告起訴聲明：「被告應將坐落臺中市○區○○段000000地號
    土地上之建物拆除清空（實際位置及面積以地政機關實測為
    準），並將上開佔用之部分返還原告。二、願供擔保請准宣
    告假執行。」，後依測量結果更正聲明（見中簡卷第89-90
    頁）。經核原告依測量結果，更正關於公館段86-261地號土
    地應拆除地上物範圍，並無變更訴訟標的，僅屬補充更正聲
    明，以使其聲明清楚完足，非屬訴之變更追加。請求被告拆
    除公館段86-247、86-248、86-262、86-332、87-12、87-13
    地號土地之地上物部分，核屬訴之追加，被告無異議而為本
    案之言詞辯論，合於民事訴訟法第255條第1項第1、3款、第
    2項之規定，應予准許。
二、原告主張：坐落臺中市西區公館段86-261、86-247、86-248
    、86-262、86-332、87-12、87-13地號土地（下稱系爭土地
    ）為原告所有，被告為臺中市○區○○段000000○000000地號土
    地上同段445建號建物即門牌臺中市○區○○街000巷0號房屋（
    下稱系爭房屋）所有權人，被告改建系爭房屋2樓時未經原
    告同意將陽台外推，占用系爭土地上方，爰依民法第767條
    第1項規定，請求被告拆除上開地上物，將系爭土地返還予
    原告等語，並聲明：⑴如主文第1項所示。⑵願供擔保請准宣
    告假執行。
三、被告則以：被告於79年8月5日向臺中地方法院標購系爭房屋
    ，當初標購後即依固有形式使用至今，縱有內部整修及外牆
    拉皮等，並未影響到原告使用權益，至於冷氣機都架設於被
    告所有房屋之牆壁上，亦未影響原告使用系爭土地，答辯聲
    明：原告之訴駁回。
四、得心證之理由： 
　㈠原告主張系爭土地為其所有，被告所有系爭房屋2樓陽台占用
    系爭土地如附圖所示編號A部分（面積2.57平方公尺）、B部
    分（面積1平方公尺）、C部分（面積0.1平方公尺）、D1部
    分（面積0.68平方公尺）、D2部分（面積0.48平方公尺）、
    E部分（面積2.9平方公尺）、F部分（面積1平方公尺）、G
    部分（面積1.72平方公尺）等情，業據其提出地籍圖、土地
    登記謄本、建物登記謄本及照片為證（見補字卷第17-31、4
    5-51、59頁、中簡卷第53頁），並據本院會同兩造及臺中市
    中山地政事務所人員履勘現場鑑測無訛，有勘驗筆錄及土地
    複丈成果圖附卷可憑（見本院卷第65-67、73頁），且為被
    告所不爭執，堪信原告上開主張為真實。
　㈡按所有權人對於無權占有其所有物者，得請求返還之，對於
    妨害其所有權者，得請求除去之，民法第767條第1項前段、
    中段分別定有明文。原告主張被告無權占有系爭土地，被告
    就此並無爭執，且未主張及舉證證明其取得占有系爭土地有
    正當權源，自難認定被告為有權占有。原告本於民法第767
    條第1項規定，請求被告將系爭土地如附圖所示編號A部分（
    面積2.57平方公尺）、B部分（面積1平方公尺）、C部分（
    面積0.1平方公尺）、D1部分（面積0.68平方公尺）、D2部
    分（面積0.48平方公尺）、E部分（面積2.9平方公尺）、F
    部分（面積1平方公尺）、G部分（面積1.72平方公尺）上地
    上物拆除，並將土地返還原告，洵屬有據，應予准許。
五、本件係就民事訴訟法第427條第1項訴訟適用簡易程序為被告
    敗訴之判決，爰依民事訴訟法第389條第1項第3款規定，依
    職權宣告假執行，並依職權宣告被告預供擔保，得免為假執
    行。原告陳明願供擔保請准宣告假執行，僅係促使本院職權
    發動，毋庸為准許之諭知。
六、據上論結，本件原告之訴為有理由，依民事訴訟法第436條
    第2項、第78條、第389條第1項第3款、第392條第2項，判決
    如主文。
中　　華　　民　　國　　111 　年　　11　　月　　29　　日
                  臺灣臺中地方法院臺中簡易庭
                                  法  官  熊祥雲
以上正本係照原本作成。
如不服本判決，應於送達後20日內，向本院提出上訴狀並表明上
訴理由，如於本判決宣示後送達前提起上訴者，應於判決送達後
20日內補提上訴理由書（須附繕本），如委任律師提起上訴者，
應一併繳納上訴審裁判費。
中　　華　　民　　國　　111 　年　　11　　月　　29　　日
                                  書記官  王麗麗